# 陈版，请教在建工程试产品成本计算问题。

提问人：yyljw 时间：2013-02-18 16:25:32
公司在新建固定资产试制一种新产品尚未达到预定使用状态只是试车生产，但其下游产品的固定资产已达到预定可使用状态并使用上游产品生产。请教老师上游在建工程的试车费用如何计算？

回答人：chenyiwei
应分开考虑。对于上游环节的固定资产而言，其尚未达到预定可使用状态前的试车费应计入在建工程成本，产出具有使用或者对外销售价值的产品时，按照预计可变现净值冲减在建工程成本，即： 借：其他流动资产（按预计可变现净值） 贷：在建工程下游固定资产已经进入正常生产状态，下游生产环节领用上游试生产产品投入本环节生产时，按其账面价值： 借：生产成本——下游环节 贷：其他流动资产